【裁判字號】    99,事聲,115
【裁判日期】    991231
【裁判案由】    聲明異議
【裁判全文】
臺灣板橋地方法院民事裁定             99年度事聲字第115號
聲明異議人  郭協泰
            林秀富
            郭炯宏
相  對  人  臺北縣樹林市農會
法定代理人  陳相儒
代  理  人  江淑如
上列當事人因請求返還消費借貸款事件，異議人對於中華民國99
年11月11日本院司法事務官所為99年度司聲字第1570號確定訴訟
費用額之裁定提出異議，本院裁定如下：
    主  文
異議駁回。
    理  由
一、按當事人對於司法事務官處理事件所為之終局處分，得於處
    分送達後10日之不變期間內，以書狀向司法事務官提出異議
    。司法事務官認前項異議有理由時，應另為適當之處分；認
    異議為無理由者，應送請法院裁定之。法院認第1 項之異議
    為有理由時，應為適當之裁定；認異議為無理由者，應以裁
    定駁回之，民事訴訟法第240 條之4 第1 項至第3 項定有明
    文。查聲明異議人係就本院司法事務官於民國99年11月11日
    所為之99年度司聲字第1570號裁定，聲明不服而提起本件異
    議，是本院依法自應就本院司法事務官所為之裁定，審究聲
    明異議人之異議有無理由，合先敘明。
二、本件聲明異議意旨略以：本件借貸擔保品溢出負債餘額甚遠
    ，一半入市買賣即得滿足債權，相對人細故興訟，費用裁定
    聲明異議人負擔太沉重，顯失公平，求予廢棄等語。
三、按法院未於訴訟費用之裁判確定其費用者，第一審受訴法院
    於該裁判有執行力後，應依聲請以裁定確定之；又該確定之
    訴訟費用額，應於裁定送達之翌日起，加給法定利率計算之
    利息，民事訴訟法第91條第1項及第3項分別定有明文。經查
    ：
（一）相對人與聲明異議人間請求返還消費借貸款事件，業經本
      院以93年度重訴字第348 號民事判決訴訟費用由聲明異議
      人連帶負擔，聲明異議人對該判決不服提起上訴，因逾期
      未繳納第二審裁判費，經臺灣高等法院以94年度重上字第
      175號民事裁定駁回上訴，第二審訴訟費用由聲明異議人
      負擔，聲明異議人對該裁定不服提起抗告，經最高法院94
      年度台抗字第943號民事裁定駁回抗告，訴訟費用由聲明
      異議人負擔確定在案。嗣相對人聲請確定訴訟費用額，相
      對人起訴時，支出裁判費新臺幣（下同）1,076,800元等
      情，並據本院依職權調取本院93年度重訴字第348號、臺
      灣高等法院94年度重上字第175號及最高法院94年度台抗
      字第943號卷宗查明無訛，則原裁定認聲明異議人應連帶
      賠償相對人1,076,800元，並加計自裁定送達之翌日起算
      之法定利息，依法並無不合。
（二）異議意旨雖稱相對人細故興訟，費用裁定聲明異議人負擔
      太沉重，顯失公平，求予廢棄等語，惟按確定訴訟費用額
      之裁定，僅在確定負擔費用者應賠償他造之數額若干，於
      此程序中所得審究者僅為計算書所列之費用是否為法定訴
      訟費用，就其提出之書證能否釋明有該項費用之支出以及
      數額之計算有無錯誤而已，至於其訴訟費用由何人負擔，
      或其負擔之比例如何，均應依照原命負擔訴訟費用裁判之
      諭示，縱命負擔訴訟費用之裁判有不當，乃為該裁判本身
      之上訴或抗告問題，在確定訴訟費用額裁定程序中不得再
      予審究（最高法院95年度台抗字第266 號裁定意旨可資參
      照）。是以聲明異議人執前開情詞而為爭執，並非本件確
      定訴訟費用額之程序所得審究，從而，異議意旨所為爭執
      核與訴訟費用額之確定無關，聲明異議人執此指摘原裁定
      不當，請求廢棄原裁定，為無理由，應予駁回。
四、結論，本件異議為無理由，依民事訴訟法第240條之4第3項
    後段、第95條、第78條，裁定如主文。
中    華    民    國    99    年    12    月    31    日
                  民事第二庭    法  官  張谷輔
以上正本係照原本作成。
如對本裁定抗告，須於裁定送達後10日之不變期間內，向本院提
出抗告狀，並繳納抗告費新臺幣1,000 元。
中    華    民    國    99    年    12    月    31    日
                                書記官  郭群裕

司法院資訊處製作；財團法人民間司法改革基金會備份。
